【裁判字號】    85,台非,198
【裁判日期】    850808
【裁判案由】    竊盜
【裁判全文】
最高法院刑事判決                                八十五年度台非字第一九八號
    上 訴 人  最高法院檢察署檢察總長
    被    告  甲○○
右上訴人因被告竊盜案件，對於台灣高等法院台南分院中華民國八十五年四月十六日
第二審確定判決（八十五年度上易字第一三六號，起訴案號：台灣台南地方法院檢察
署八十四年度偵字第一○四六二號），認為部分違法，提起非常上訴，本院判決如左
：
    主  文
原判決關於訴訟程序違背法令部分撤銷。
    理  由
非常上訴理由稱：「按判決所載理由矛盾者當然為違背法令，刑事訴訟法第三百七十
九條第十四款定有明文。本件原確定判決事實欄認定被告於八十三年十一月底，竊取
郭碧芬所有引擎號碼ＥＴ○○六九八一號輕機車一輛，並於理由欄中載述上開機車於
上開時地遭竊之事實。已據被害人郭碧芬於警訊中指證明確。惟查郭碧芬於警訊中係
稱其機車『係於八十四年五月份在台南縣永康市奇美醫院前失竊……』（見台灣省公
路警察大隊第三隊刑事案件偵查卷宗第三頁背面）。是原判決所認定之事實，與所舉
之證據，不相適合，即屬證據上理由矛盾，其判決當然為違背法令（六十九年台上字
第四九一三號判例參照）。案經判決確定，且於被告不利，爰依刑事訴訟法第四百四
十一條、第四百四十三條提起非常上訴，以資糾正。」等語。
本院按判決所載理由矛盾，但適用法律並無錯誤，為訴訟程序違背法令，非常上訴審
，僅應將原判決關於訴訟程序違背法令部分撤銷。本件原判決事實欄認定被告甲○○
於民國八十三年十一月底，在台南縣永康市奇美醫院外，竊取郭碧芬所有引擎號碼Ｅ
Ｔ○○六九八一號輕機車一輛，理由欄記載上開機車在上開時地遭竊之事實，已據被
害人郭碧芬於警訊中指證明確。惟查郭碧芬於警訊時係稱其機車於八十四年元月份（
非常上訴理由誤為五月份）在台南縣永康市奇美醫院前失竊，有筆錄記載可按，是原
判決認定之事實，與所採之證據，顯不相適合，難謂無證據上理由矛盾之違誤。惟依
被害人郭碧芬警訊時之供述，其機車確曾在上開時地失竊，該被害人並於原審到庭結
證，其上開機車於八十三年十一月底在台南縣永康市奇美醫院前失竊，並經警查獲被
告騎用該機車，發還被害人，有贓物認領保管單在卷可稽，從而原判決就此部分論被
告竊盜罪，其證據上之理由雖屬矛盾，但適用法律並無錯誤，依前開說明，僅屬訴訟
程序違背法令，既經上訴意旨指摘，自應由本院將原判決關於此部分之訴訟程序違背
法令部分撤銷，以資糾正。
據上論結，應依刑事訴訟法第四百四十七條第一項第二款，判決如主文。
中      華      民      國    八十五    年      八      月      八      日
                              最高法院刑事第一庭
                                  審判長法官  黃  雅  卿
                                        法官  楊  文  翰
                                        法官  陳  正  庸
                                        法官  王  德  雲
                                        法官  林  永  茂
      右正本證明與原本無異
                                              書  記  官
中      華      民      國    八十五    年      八      月     十三     日


司法院資訊處製作；財團法人民間司法改革基金會備份。
